MANUEL DAVID CAMARGO CAMARGO



PERFIL PROFESIONAL

Soy ingeniero mecánico con especialización en gerencia de mantenimiento, experiencia en informática y electrónica, además de las diversas aplicaciones en las áreas fundamentales de la Ingeniería Mecánica como son, Diseño, Manufactura y Energía, con capacidad investigativa, de liderar, de desarrollar nuevas tecnologías, de identificar y satisfacer las necesidades industriales, empresariales, ambientales y sociales de nuestro entorno.

Tengo experiencia en el desarrollo de actividades relacionadas con:

Diseño, valoración, especificación, desarrollo, ensayo, mantenimiento y control de equipos y sistemas mecánicos, planeación, dirección y administración de empresas o sistemas técnicos, investigación, docencia y capacitación en los campos de la Ingeniería Mecánica, evaluación, asesorías, consultorías e interventoras de proyectos técnicos, selección y negociación de tecnologías y maquinaria.

Manejo de normas NTC ISO 9001: 2000, NTCGP 1000: 2004, ISO 14001: 2004, OHSAS 18001:2007.

PERFIL OCUPACIONAL

Estoy capacitado para desempeñarme en empresas o industrias de diferentes tipos tales como industria metalmecánica, fábricas de autopartes, ensambladoras de automotores, industrias de alimentos, fabricantes de productos químicos, industria petrolera, empresas prestadoras de servicios, servicios públicos, transporte, empresas de

consultoría y centros de investigación y en términos generales en todos los campos relacionados con generación y transformación de energía, producción y transformación de materias primas y exploración y explotación de recursos naturales.

Amplia experiencia en mantenimiento manejo de maquinas V herramientas. excelente relaciones interpersonales, maneio de adaptabilidad al cambio y al aprendizaje continuo, con alto sentido de responsabilidad, compromiso, honestidad y actitud de servicio.

Conocimiento en mantenimiento preventivo y correctivo, he estado involucrado principalmente como mecánico de producción implementando mejoras para optimizar la eficiencia y la calidad del producto

Diseñador Mecánico donde mis mayores logros han sido el diseño de piezas mecánicas utilizando planos y ayudas presentadas por Software "Auto CAD, Mechanical Desk, Inventor, Solid Edge, Solid Works, Máster CAM".

Ofimática:

- Microsoft Office Word
- Microsoft Office Excel
- Microsoft Office PowerPoint
- Microsoft Office Project
- Auto CAD
- Mechanical Desk
- Inventor
- Solid Edge
- Solid Works
- Máster CAM

Mis cualidades son: Puntual, honesto, servicial, creativo, emprendedor, sencillo.

INFORMACIÓN PERSONAL

IDENTIFICACIÓN: C.C.No. 74.334.502 de Toca (Boyacá.)

FECHA DE NACIMIENTO : 24 de Agosto de 1981

ESTADO CIVIL : Soltero

DIRECCIÓN : Av. / Cra. 118 No 135A 04 (Villa

María)

CELULAR : 311 234 04 64

TELÉFONO FIJO : 6974367 - 6979485

TELÉFONO OFICINA: 7306300 Ext. 2561, 2562, 2564

E-MAIL : <u>davinshy06@hotmail.com</u>

PROFESION : INGENIERO MECÁNICO

TARJETA PROF. (T.P.) : CN230 – 76786

FORMACIÓN ACADÉMICA

UNIVERSITARIOS : ESCUELA COLOMBIANA DE CARRERAS

INDUSTRIALES (ECCI).
Ingeniero Mecánico

SECUNDARIOS : COLEGIO NACIONALIZADO PLINIO MENDOZA

NEIRA.

Bachiller Técnico en Informática, 2000.

PRIMARIA : ESCUELA RURAL SAN RAFAEL.

Toca (Boyacá).

POSTGRADOS : ESCUELA COLOMBIANA DE CARRERAS

INDUSTRIALES (ECCI).

Especialización en gerencia de mantenimiento 2011.

TECNICOS : SERVICIO DE APRENDIZAJE SENA

- Técnico Profesional en Diseño Mecánico. 2003

Tecnología Básica Transversal. 2002.

- Fundición y Tratamientos Térmicos. 2002.

- Informática Aplicada - Autocad 2D y 3D. 2002.

- Ajustes y Tolerancias. 2003

- Metrología básica. 2003.

- Introducción Estándares ISO 9.000 Versión. 2000.
- Desarrollo de la Mentalidad empresarial. 2003.
- Autodesk Inventor Professional. 2007.
- Solid Edge.
- Solid Works.
- primer simposio Internacional de Mantenimiento y Gestión de Activos. 2011.

EXPERIENCIA LABORAL

EMPRESA: RTIngenieria.

CARGO: Ingeniero de proyectos Diseñador - proyectista.

LOGROS:

Me desempeño como ingeniero de proyectos y diseñador de bandas transportadoras tipo pesado para la parte minería, cementera y carbón, apiladores molinos trituradores, elevadores, transportadores acanalados, tolvas, curvas, transportadores de malla, transportadores de cadena, soportes, en el cual se proyecta y diseña. También estar pendiente de la fabricación de cada uno de los proyectos que se generan, y coordinar el personal para la fabricación de las partes de cada banda. También coordinador de montajes, de las bandas fabricadas en la compañía para diferentes partes del mundo. Diseño de estructuras y mantenimiento preventivo y correctivo de bandas transportadoras. Noviembre. 2011 – Actualmente.

REFERENCIAS LABORALES

HENRRY VLADIMIR VIANCHA

Ing. Mecánico. Jefe del departamento de diseño (RTIngenieria.) Teléfono: 2252874.

Cel. 313 3938216

EMPRESA: INDUSTRIA MILITAR (Indumil Colombia).

CARGO: Diseñador y dibujante Técnico.

LOGROS:

En esta empresa me desempeñe en el área del grupo de ingeniería como Diseñador y dibujante de moldes de inyección de plástico y troqueles de corte doblado y embutido y calibres, herramientas, dispositivos levantamiento y digitación de planos y en proyectos de la fábrica, también estuve en la parte de apoyo a planta de armas en diseño de dispositivos, calibres, desarrollo de

gamas de fabricación de las piezas estándar de la fábrica, Programador de máquina control numérico computarizado CNC.

Para la especialización que realice en gerencia de mantenimiento, diseñe un plan de mantenimiento productivo total (TPM), el cual se está implementado en la industria militar (Indumil) fabrica José maría Córdova de Soacha, en el momento estoy trabajando en el área de mantenimiento industrial, liderando este proyecto ya que con esta metodología lograremos una eficiencia y eficacia en la maquinaria de la industria y en sus productos, El mantenimiento productivo total, es un concepto nuevo cuando se involucra al personal productivo en el mantenimiento de plantas y equipos. La meta del TPM es incrementar notablemente la productividad y al mismo tiempo levantar la moral de los trabajadores y su satisfacción por el trabajo realizado para lograr tener una mantenimiento preventivo, y programado de maquinaria industrial.

- Enero -2009 - Noviembre - 2011.

TIEMPO LABORADO: Tres (3) Años.

REFERENCIAS LABORALES

JOSE VICENTE RUIZ PEÑA.

Ing. Electrónico. – Jefe (e) Planta de Mantenimiento Industrial. (INDUMIL.)

Teléfono: 7306300 Ext. 2561

CEL: 3102592734.

JOSE LUIS MEDINA AVELLA.

Ing. Mecánico. – Grupo de Ingeniería. (INDUMIL.)

Teléfono: 7306300 Ext. 2571

CEL: 315 2949424.

EMPRESA: AMALUM LTDA.

CARGO: Diseñador y dibujante Técnico – Programador CNC.

LOGROS:

En esta empresa me desempeñe en el área de diseño de Muebles como camas, camas con nidos, cunas, cama cunas, mesas de noche, cómodas, poltronas, repisas, tapetes.

Programador CNC (Rover A3. 30. Mecanizado) para realizar los acabados de los muebles, y las figuras solicitadas por los clientes. Julio 2008 – Diciembre 2008.

TIEMPO LABORADO: Seis (6) Meses.

REFERENCIAS LABORALES

ALFONSO AMAYA.

Ing. Mecánico. - Gerente (AMALUM LTDA) Teléfono: 7562030 - 6303827 - 6303828

Celular: 3153373789.

EMPRESA: INGTROMOL LTDA.

CARGO: Diseñador y dibujante Técnico.

LOGROS:

Me desempeñe en el área de diseño de troqueles de corte de blancos, doblado, punzo-nado, embutido, y en el diseño de moldes de inyección de plástico, y dispositivos. Enero 2008 – Julio 2008

TIEMPO LABORADO: Seis (6) Meses.

REFERENCIAS LABORALES

JORGE EDISON LOPEZ.

Ing. Mecánico. Gerente (Intromol Ltda.)

Teléfono: 2386659. Celular: 3102280828.

EMPRESA: ROPIM LTDA.

CARGO: Diseñador y dibujante Técnico - proyectista.

LOGROS:

Me desempeñe como proyectista y diseñador en proyectos basados en bandas transportadoras, como banda sobre mesa, rodillo vivo, banda sobre rodillo, banda tipo table-top, elevadores, mesas de rodachinas, mesas acumuladoras de productos, transportadores acanalados, tolvas, curvas, transportadores de malla, transportadores de cadena, soportes, transportador para aeropuertos, en el cual diseñaba y estaba pendiente de la fabricación de cada uno de los proyectos que se generaban, y asignando al personal la fabricación de las partes de cada banda. También coordinador de montajes, de las bandas fabricadas en la compañía para diferentes partes del mundo.

Diseñador de tanques de combustible y aire, y auto partes, troqueles de corte y punzo-nado, maquinas herramientas, estructuras y mantenimiento preventivo y correctivo de bandas transportadoras. Diciembre. 2005 – 2008

TIEMPO LABORADO: Tres (3) Años.

REFERENCIAS LABORALES

LINDORFO ALVAREZ

Ing. Mecánico. División metalmecánica (ROPIM LTDA)

Teléfono: 3601688 Ext. 105

EMPRESA: COMET SA.

CARGO: Auxiliar de Taller.

LOGROS:

Operario de maquinaria como tornos, fresas, inyectoras, troqueladoras, prensas, cortadoras, sierras, centros de mecanizado, programador CNC, realizando piezas como máster para embutidos en latón para sacar los tanques para los radiadores y piezas para los troqueles y los moldes para luego ajustarlos.

Ajustador de troqueles de corte de blancos, punzo-nado, embutido, y también en fabricación de troqueles progresivos, moldes de inyección de plástico y dispositivos para las pruebas de los tanques y radiadores y mantenimiento a maquinaria industrial.

Estuve en la parte de ensamble de radiadores de los carros, ensamblando los tubos de paso de agua y los separadores entre cada uno de ellos y peinando los paneles, y pintando los tanques, Enero 2005 – diciembre 2005.

TIEMPO LABORADO: Un (1) Año.

REFERENCIAS LABORALES

JORGE RAFAEL LOPEZ.

Ing. Mecánico (COMERCIALIZADORA COMET S.A. (FASA))

Teléfono: 3682761. CEL: 3108173649.

WILLIAM CAMPOS.

Jefe de Taller (COMERCIALIZADORA COMET S.A. (FASA))

Teléfono: 3682761. CEL: 3103241055. EMPRESA: PLASTICOS J. V. & MOLDES LTDA.

CARGO: Operario.

LOGROS:

Me desempeñe en fabricación de moldes de inyección, Operario de Maquina Inyectora, sacando producción de plástico como pocillos, cucharas para el jarabe, bandejas, marcos para los espejos, ruedas en plástico para los carros de supermercados, y montaje de moldes a las máquinas y puesta a punto para producción.

También estuve en la parte de tornos, fresas, realizando maquinados para la fabricación de moldes de inyección de plástico, en la parte de molinos, verificando que los materiales no se contaminaran y supervisando la calidad de la producción. Febrero 2004 – 2005.

TIEMPO LABORADO: Un (1) Año.

REFERENCIAS LABORALES

JOSE VICENTE SALCEDO

Gerente (PLÁSTICOS J.V. & MOLDES LTDA)

Teléfono: 262 14 90. Celular: 310 566 32 78.

REFERENCIAS PERSONALES

DIOSILE CAMARGO C.

Asesor Técnico en Gestión Documental. Ministerio de Hacienda y Crédito Público

Tel.: 3811700 Ext.4173 Celular: 3144822627

OSCAR EDUARDO PONGUTA A.

Ing. Mecánico (Diseñador) Celular: 3114571608

ROCIO E. CAMARGO C.

Gerente PROBECOL LTDA.

Teléfono: 7821525 Celular: 3115065498

> Manuel David Camargo Camargo C.C. No. 74.334.502 Toca – Boyacá

La información presentada puede ser ampliada y verificada en cualquier momento.